# 高速公路资产开展 REITs业务土地使用权问题

提问人：qingzheng518 时间：2022-07-12 11:29:27
陈老师您好，遇到一个高速公路公司，想着把自有的公路资产进行公募REITs。他们的公路资产是由政府事业单位改制而来的，土地性质还是划拨地，不过已取得了土地证。现在，他们想着以其中一条路来开展公募REITs业务，但是，土地是划拨的以及估值问题，他们想着土地不参与出售，只是把地上公路资产出售出去，土地以类似租赁方式出租给项目公司。该土地使用权是否可以不随着地上资产一起出售，而以类似出租方式来进行？
项目组意见：根据《民法典》第三百五十六条“建设用地使用权转让、互换、出资或者赠与的，附着于该土地上的建筑物、构筑物及其附属设施一并处分。第三百五十七条　建筑物、构筑物及其附属设施转让、互换、出资或者赠与的，该建筑物、构筑物及其附属设施占用范围内的建设用地使用权一并处分。”该公司出售地上建筑物时，应将土地使用权一并出售，不能分离处理。并且公路资产处置后，该公司账面仅保留土地使用权，项目公司账面仅有地上公路资产，与实际情况不符。
请陈老师帮忙解答一下，谢谢

回答人：chenyiwei
项目组的理解有一定合理性，但鉴于这是法律专业领域内的问题，故建议咨询律师，以律师的专业意见为准。